臺灣高等法院臺中分院刑事判決　　　　94年度上訴字第1805號
上　訴　人　臺灣彰化地方法院檢察署檢察官
被　　　告　甲○○
上列上訴人因被告毒品危害防制條例案件，不服臺灣彰化地方法
院中華民國94年6月30日第一審判決（民國94年度訴字第930號，
起訴案號：臺灣彰化地方法院檢察署民國94年度毒偵字第2033號
，併辦案號：94年度毒偵字第2274號、第3271號、第3436號、第
3456號），提起上訴，本院判決如下：
    主　　  文
原判決撤銷。
甲○○連續施用第一級毒品，處有期徒刑拾壹月。
扣案之第一級毒品海洛因柒包（毛重參點貳公克）、第二級毒品
安非他命貳包（毛重壹點壹公克），均沒收銷燬之，吸食器壹組
、塑膠鏟管貳支、注射針筒拾支、安非他命吸食器貳組、裝過海
洛因之空塑膠袋捌個、吸食管壹支及勺管壹支，均沒收。
　　事　　  實
一、甲○○前因施用毒品案件，經原法院裁定送觀察、勒戒後，
    認無繼續施用毒品之傾向，於民國（下同） 94年1月31日執
    行完畢釋放，並經臺灣彰化地方法院檢察署檢察官以93年度
    毒偵緝字第309號、94年度毒偵字第75號、第76 號為不起訴
    處分確定。詎仍不知悔改，復基於同時施用第一級、第二級
    毒品之概括犯意，自 94年4月初起至同年7月6日中午，在彰
    化縣大城鄉青埔巷5之1號住所等處，將海洛因、安非他命混
    合摻放一起置於玻璃球內加熱施用，連續施用第一級毒品海
    洛因及第二級毒品安非他命多次（起訴書及併辦意旨書誤認
    為分別基於施用第一級及第二級毒品之概括犯意，自94年 4
    月17日起至同年5月1日止，在其彰化縣芳苑鄉○○村○○段
    1 巷21弄5號居所、同縣大城鄉青埔巷5之1 號住處，以將海
    洛因摻入香煙點燃吸食之方式，另將甲基安非他命置於玻璃
    吸食器燒烤吸食煙霧之方式，連續施用第一級毒品海洛因 4
    次、甲基安非他命4次）。嗣於同年4月19日10時35分許，為
    警在其上開住所查獲，並當場扣得其所有之第一級毒品海洛
    因1包（毛重1.1公克）、第二級毒品安非他命1包（毛重0.9
    公克）及其所有供施用毒品之吸食器1組、塑膠鏟管2支；復
    經警分別於同年5月2日、6月18 日，在彰化縣二林鎮○○街
    15巷2號、同鎮○○路路邊查獲。又先後於94年6月9日17時5
    0分許、94年6月20日18時53分許、及94年7月8日凌晨1時 30
    分許，分別在彰化縣芳苑鄉建平村新興巷45號、彰化縣芳苑
    鄉○○村○○路○○段690 號、及彰化縣二林鎮○○里○○
    路171號之豪蘭迪汽車旅館212室內，為警查獲，並扣得其所
    有之第一級毒品海洛因6包（毛重共2.1公克）、第二級毒品
    安非他命1包（毛重0.2公克）、注射針筒10支、安非他命吸
    食器2組、裝過海洛因之空塑膠袋8只、吸食管1支、及勺管1
    支。
二、案經彰化縣警察局二林分局報請臺灣彰化地方法院檢察署檢
    察官偵查起訴暨移送併辦。
    理　　　由
一、上揭犯罪事實，業據被告甲○○於警訊時、偵查中、原審及
    本院審理時坦承不諱，並有第一級毒品海洛因7包（毛重3.2
    公克）、第二級毒品安非他命2包（毛重1.1公克）、被告所
    有供施用毒品之吸食器1組、塑膠鏟管2支、注射針筒10支、
    安非他命吸食器2組、裝過海洛因之空塑膠袋8個、吸食管 1
    支、及勺管 1支扣案可證。被告於前揭時地被查獲時，經採
    其尿液送驗結果，均呈甲基安非他命及嗎啡陽性反應（施用
    海洛因者會在其體內代謝為嗎啡成分殘留，並經由尿液排出
    ），有彰化縣警察局二林分局委託檢驗尿液代號與真實姓名
    對照認證單、彰化縣衛生局煙毒尿液檢驗成績書附卷可稽。
    查被告前因施用毒品案件，經原法院裁定送觀察、勒戒後，
    認無繼續施用毒品之傾向，於 94年1月31日執行完畢釋放，
    並由臺灣彰化地方法院檢察署檢察官以93年度毒偵緝字第30
    9號、94年度毒偵字第75號、第76 號為不起訴處分確定等情
    ，有臺灣高等法院被告前案紀錄表、刑案資料查註紀錄表各
    1 份附卷可按，被告於觀察、勒戒釋放後，五年內又施用安
    非他命及海洛因，事證明確，被告犯行洵堪認定。
二、核被告所為，係犯毒品危害防制條例第10條第1項、第2項之
    施用第一級、第二級毒品罪。被告為供自己施用之目的而持
    有上開毒品，其於施用前後持有海洛因、安非他命之低度行
    為，應為施用之高度行為所吸收，不另論罪。被告將海洛因
    及安非他命混合一起置於玻璃球內加熱施用，係一行為同時
    觸犯施用第一級毒品及施用第二級毒品二罪名，為想像競合
    犯，應依刑法第55條之規定，從一重之施用第一級毒品罪論
    處。至公訴人認上開二罪間，罪名互殊，犯意各別，應予分
    論併罰，惟被告於原審及本院審理中業據供明其係將毒品海
    洛因、安非他命混合施用，又查無任何證據足認其所供有何
    不實，尚難認被告各次之犯行係將海洛因及安非他命分開施
    用行為而構成數罪。被告先後多次施用第一級毒品之犯行，
    時間緊接，方法相同，且觸犯構成要件相同之罪名，顯係基
    於概括犯意反覆為之，應依連續犯之規定，論以一施用第一
    級毒品罪，並依法加重其刑。公訴人雖僅對被告自94年4月1
    7日起至同年月18 日止施用第一級毒品及第二級毒品之犯行
　　起訴，惟其餘部分犯行與起訴部分具有連續犯之裁判上一罪
  　關係，自應併予審理，附此敘明。原審對被告予以論罪科刑
    ，固非無見，惟前開未經檢察官起訴之部分，與起訴部分具
    有連續犯關係，屬於裁判上一罪，原審未及併予審理，即有
    未合，檢察官上訴意旨執此指摘原判決不當，為有理由，應
    由本院將原判決予以撤銷改判，爰審酌被告曾因施用毒品案
    件接受觀察、勒戒，竟未能從中記取教訓，惟念被告施用毒
    品乃戕害個人健康之行為，及其於犯罪後坦承全部犯行等一
    切情狀，量處如主文第二項所示之刑。扣案之第一級毒品海
    洛因7包（毛重3.2公克）、第二級毒品安非他命2包（毛重1
    .1公克），各為毒品危害防制條例第2條第2項第1款、第2款
    所稱之第一級、第二級毒品，均應依同條例第18條第1 項前
    段之規定，沒收銷燬之。至扣案之吸食器1組、塑膠鏟管2支
    、注射針筒10支、安非他命吸食器2 組、裝過海洛因之空塑
    膠袋8個、吸食管1支、及勺管 1支，均為被告所有供施用毒
    品犯罪使用之物，業經被告供承在卷，均應依刑法第38條第
    1項第2款之規定，宣告沒收。
三、據上論斷，應依刑事訴訟法第369條第1項前段、第364 條、
    第299條第1項前段，毒品危害防制條例第10條第1項、第2項
    、第18條第1項前段，刑法第11條、第56條、第55條、第 38
    條第1項第2款，判決如主文。
本案經檢察官乙○○到庭執行職務。
中　　華　　民　　國　　94　　年　　10　　月　　18　　日
              刑事第十庭　審判長法　官　林　照　明
              　　　　　　　　　法　官　林　清　鈞
              　　　　　　　　　法　官　吳　重　政
上列正本證明與原本無異。
如不服本判決應於收受送達後十日內向本院提出上訴書狀，其未
敘述上訴之理由者並得於提起上訴後十日內向本院補提理由書（
均須按他造當事人之人數附繕本）。
　　　　　　　　　　　　　　　　書記官　劉　建　智
中　　華　　民　　國　　94　　年　　10　　月　　19　　日
附錄：
毒品危害防制條例第10條：
施用第一級毒品者，處六月以上五年以下有期徒刑。
施用第二級毒品者，處三年以下有期徒刑。
                        　　　　　　　　　　　　　　　Ｒ
